
```{r echo = FALSE}
library(tidyverse)
library(RPostgreSQL)
source('../helpers/transformation.R')
```

```{r child = '../header.Rmd'}
```

#### Tabelle disp (Gehrig)
- Auffälligkeit: Identische "disp_id" und "client_id" bis "client_id" 8777 (Zeile 4987)
  &rarr; 1 zu n Verbindung von client zu account, keine Schwierigkeiten bezüglich Datenabfrage
  
- Keine doppelte Clients vorhanden. Ist disp Tabelle nötig? Evtl. immer neuer Client eröffnet worden?
  &rarr; Disp Tabelle ist streng genommen nicht nötig, da von client zu account eine 1 zu n Verbindung ist

#### Tabelle loans (Gehrig)
- "duration" ist wahrscheinlich in Monaten
  &rarr; Ja, ist in Monaten
  
- "status" unterteilt Kunden in Darlehen abgeschlossen/läuft und bezahlt pünktlich/in rückstand

- Tabelle "loans" mit "trans" vergleichen. Werden Rückzahlungen in "trans" abgebildet?
  &rarr; Ja, Rückzahlungen werden in "trans" abgebildet ('UVER')
  
- Herausfinden, ob ein account mehrere Loans hat
  &rarr; Nein, kein account hatte jemals mehr als eine loan

```{r echo = FALSE}
load(file = '../objects/account.rda')
load(file = '../objects/card.rda')
load(file = '../objects/client.rda')
load(file = '../objects/disp.rda')
load(file = '../objects/district.rda')
load(file = '../objects/loan.rda')
load(file = '../objects/orders.rda')
load(file = '../objects/trans.rda')
```

```{r echo = TRUE}
lowest_date <- as.Date('1993-01-01')
lowest_year <- 1993
highest_date <- as.Date('1998-12-31')
highest_year <- 1998

beginning_date <- function(year){
  return(as.Date(paste0(year, '-01-01')))
}

ending_date <- function(year){
  return(as.Date(paste0(year, '-12-31')))
}
```


#### Analyse fehlende Werte "trans"

- x_1 = k_symbol(' '), bank('NA'), account('0'), operation('VYBER'): Barkredit (n=616)
- x_2 = k_symbol(' '), operation('PREVOD NA UCET'): Überweisung an eine andere Bank (n=52817)

- x_3 = k_symbol('NA'), bank('NA'), account('NA'), operation('VKLAD'): Geldeinzahlung des Kunden an die Bank (n=156743)
- x_4 = k_symbol('NA'), bank('NA'), account('NA'), operation('VYBER'): Barkredit der Bank an den Kunden (n=263664)
- x_5 = k_symbol('NA'), bank('NA'), account('0'), operation('VYBER KARTOU'): Geldauszahlung Kreditkarte (n=8036)

- x_6 = k_symbol('NA'), operation('PREVOD NA UCET'): Überweisung an eine andere Bank (n=8155)
- x_7 = k_symbol('NA'), operation('PREVOD Z UCTU'): Überweisung von einer anderen Bank (n=34888)

- x_8 = k_symbol('UROK'), bank('NA'), account('NA'), operation('NA'): Zinsgutschrift der Bank an den Kunden (n=183114)
- x_9 = k_symbol('SLUZBY'), bank('NA'), account('NA'), operation('VYBER'): Barkredit für das bezahlen einer Rechnung (n=155832)
- x_10 = k_symbol('SANKC. UROK'), bank('NA'), account('NA'), operation('VYBER'): Negativzinsen, Gutschrift für die Bank (n=1577)
- x_11 = k_symbol('UVER'), bank('NA'), account('NA'), operation('PREVOD NA UCET'): Geldüberweisung an eine UNBEKANNTE Bank (n=1)
- x_12 = k_symbol('SIPO'), bank('NA'), account('0'), operation('VYBER'): Barkredit für Haushalt (n=2811)
- x_13 = k_symbol('POJISTNE'), bank('NA'), account('0'), operation('VYBER'): Barkredit für Versicherungsrechnung (n=23)


```{r echo = TRUE}
analyze_na <- function(frame){
  k_whitespace <- trans %>% dplyr::filter(k_symbol == ' ')
  x_1 <- k_whitespace %>% dplyr::filter(is.na(bank) & account == 0) %>% dplyr::count()
  x_2 <- k_whitespace %>% dplyr::filter(operation == 'PREVOD NA UCET') %>% dplyr::count()
  
  k_na <- trans %>% dplyr::filter(is.na(k_symbol))
  k_bank_na <- k_na %>% dplyr::filter(is.na(bank))
  x_3 <- k_bank_na %>% dplyr::filter(is.na(account) & operation == 'VKLAD') %>% dplyr::count()
  x_4 <- k_bank_na %>% dplyr::filter(is.na(account) & operation == 'VYBER') %>% dplyr::count()
  x_5 <- k_bank_na %>% dplyr::filter(account == 0 & operation == 'VYBER KARTOU') %>% dplyr::count()
  
  x_6 <- k_na %>% dplyr::filter(operation == 'PREVOD NA UCET') %>% dplyr::count()
  x_7 <- k_na %>% dplyr::filter(operation == 'PREVOD Z UCTU') %>% dplyr::count()
  
  bank_na <- trans %>% dplyr::filter(is.na(bank))
  bank_account_na <- bank_na %>% dplyr::filter(is.na(account))
  x_8 <- bank_account_na %>% dplyr::filter(k_symbol == 'UROK' & is.na(operation)) %>% dplyr::count()
  x_9 <- bank_account_na %>% dplyr::filter(k_symbol == 'SLUZBY' & operation == 'VYBER') %>% dplyr::count()
  x_10 <- bank_account_na %>% dplyr::filter(k_symbol == 'SANKC. UROK' & operation == 'VYBER') %>% dplyr::count()
  x_11 <- bank_account_na %>% dplyr::filter(k_symbol == 'UVER' & operation == 'PREVOD NA UCET') %>% dplyr::count()
  x_12 <- bank_na %>% dplyr::filter(k_symbol == 'SIPO' & account == 0 & operation == 'VYBER') %>% dplyr::count()
  x_13 <- bank_na %>% dplyr::filter(k_symbol == 'POJISTNE' & account == 0 & operation == 'VYBER') %>% dplyr::count()
  
  print(paste('x_1:', x_1$n))
  print(paste('x_2:', x_2$n))
  print(paste('x_3:', x_3$n))
  print(paste('x_4:', x_4$n))
  print(paste('x_5:', x_5$n))
  print(paste('x_6:', x_6$n))
  print(paste('x_7:', x_7$n))
  print(paste('x_8:', x_8$n))
  print(paste('x_9:', x_9$n))
  print(paste('x_10:', x_10$n))
  print(paste('x_11:', x_11$n))
  print(paste('x_12:', x_12$n))
  print(paste('x_13:', x_13$n))
  
}

analyze_na(trans)
```

#### Trans 'type'
Der 'type' der trans hat laut Beschreibung lediglich:
- "PRIJEM" stands for credit 
- "VYDAJ" stands for withdrawal
Jedoch ist in der Datenbank ein dritter 'type' "VYBER" (n=16666) vorhanden
```{r echo = TRUE}
trans_type_vyber <- function(trans_frame){
  ggplot2::ggplot(data = trans_frame) + 
    ggplot2::geom_bar(mapping = aes(x = type, fill = type))
}

trans_type_vyber(trans)
```

#### Trans correction
```{r echo = TRUE}
trans_corrected <- corr_trans(trans)
```


#### Account & Loan

Hier wird gezeigt, dass jeder account nie mehr als eine loan besessen hat.
```{r echo = TRUE}
account_loan_check <- function(account_frame, loan_frame){
  account_loan <- dplyr::inner_join(account_frame, loan_frame, by = 'account_id') %>%
    dplyr::count(account_id) %>%
    dplyr::select(n)
  return(base::summary.data.frame(account_loan))
}

account_loan_check(account, loan)
```

#### Vermögen pro Account

```{r echo = TRUE}
balance_account <- function(trans_frame, min_date = lowest_date, max_date = highest_date){
  min_date <- as.Date(min_date)
  max_date <- as.Date(max_date)
  account_balance <- trans_frame %>% 
    dplyr::filter(date >= min_date & date <= max_date) %>%
    dplyr::group_by(account_id) %>%
    dplyr::filter(date == max(date)) %>%
    dplyr::filter(trans_id == max(trans_id)) %>%
    dplyr::arrange(account_id)
  return(account_balance)
}

balance_distribution <- function(trans_frame, min_date = lowest_date, max_date = highest_date, binwidth = 2000){
  balances <- balance_account(trans_frame, min_date, max_date)
  ggplot2::ggplot(data = balances, aes(balance)) + 
  ggplot2::geom_density(aes(y =..density..), fill = 'red', alpha = 0.85) +
  ggplot2::scale_x_continuous(labels = scales::comma) +
  ggplot2::labs(title = paste0('Account Balance Distribution ', max_date), x = 'balance', y = 'density')
}

b_acc <- balance_account(trans)
base::summary(b_acc$balance)

balance_dist <- balance_distribution(trans_corrected)
balance_dist
```

#### Vermögenverhältnisse der Bank
```{r echo = TRUE}
for (year in lowest_year:highest_year) {
  b_dist <- balance_distribution(trans, max_date = ending_date(year))
  print(b_dist)
}
```

#### Jährlicher Vermögensveränderung
```{r echo = TRUE}
balance_delta <- function(balances){
  return(c(NA, diff(balances)))
}

balance_delta_initial <- function(balances){
  return(c(balances[1], diff(balances)))
}

balance_growth_end_of_years <- function(trans_frame, with_initial_balance = FALSE){
  bal_grw <- trans_frame %>%
    dplyr::mutate(year = format(date, '%Y')) %>%
    dplyr::group_by(account_id, year) %>%
    dplyr::filter(date == max(date)) %>%
    dplyr::filter(trans_id == max(trans_id)) %>%
    dplyr::arrange(account_id, date)
   
  if (with_initial_balance){
    bal_grw$balance_delta <- as.numeric(unlist(by(bal_grw$balance, bal_grw$account_id, balance_delta_initial)))
  }else{
    bal_grw$balance_delta <- as.numeric(unlist(by(bal_grw$balance, bal_grw$account_id, balance_delta)))
  }
  return(bal_grw)
}

customer_balance_change <- function(trans_frame, with_initial_balance = FALSE, starting_date = lowest_date, end_date = highest_date){
  cust_bal_ch <- trans_frame %>%
    dplyr::group_by(account_id, type) %>%
    dplyr::summarise(balance_delta = sum(balance))
  
  return(cust_bal_ch)
}

balance_growth_end_of_years(trans_corrected)
balance_account(trans_corrected)
customer_balance_change(trans_corrected)
```
```{r}
t <- trans %>%
  dplyr::arrange(account_id, date) %>%
  dplyr::group_by(account_id) %>%
  dplyr::mutate(balance_diff = (balance - dplyr::lag(balance))) #%>%
  #dplyr::filter(type == 'VYDAJ') %>%
  #dplyr::filter(balance_diff >= 0)
  
t
```

```{r}
o <- trans %>%
  dplyr::arrange(account_id, date) %>%
  dplyr::group_by(account_id) %>%
  dplyr::mutate(balance_diff = (balance - dplyr::lag(balance))) %>%
  dplyr::filter(k_symbol == 'UROK') %>%
  dplyr::filter(balance_diff <= 0)
  
o
```































```{r child = '../footer.Rmd'}
```