```{r child = '../header.Rmd'}
```

```{r,echo=FALSE}
library("RPostgreSQL")
library("tidyverse")
library("ggridges")
library("hrbrthemes")
library("stringr")
library("scales")
library("DescTools")


source('../helpers/prepareData.R')

# define the database connection string
DB_HOST='server2053.cs.technik.fhnw.ch' # or 86.119.36.94 depending on the network
DB_PORT = 5432
DB_DBNAME = 'bank_db' # or 'warenkorb_db'
DB_USERNAME = 'db_user' 
DB_PASSWORD = 'db_user_pw' 

# load the PostgreSQL driver
drv <- dbDriver("PostgreSQL")
# connect to the database
con <- dbConnect(drv, dbname = DB_DBNAME,
                 host = DB_HOST, port = DB_PORT,
                 user = DB_USERNAME, password = DB_PASSWORD)


```



```{r}
## Anzahl Accounts mit mehreren Nutzern
account_owner_disp <- get_owner_disp()

account_owner_disp %>%
  ggplot(aes(x = count_users)) + 
  geom_bar(fill = "lightblue", color = "black") +
  geom_text(stat = "count", aes(label = ..count.. , vjust = -0.5) ) +
  ylab(label = "amount") +
  scale_x_continuous(breaks = c(1,2), labels = c("OWNER", "OWNER, DISPONENT"))
```


#### Tabelle orders (Stähli)
- Gewisse Zeilen enthalten kein «k_symbol»
  - Unsaubere Klassifizierung -> Zuweisung der Kategorie unbekannt
- Welche Einheit ist «amount»
  - Die Währung ist die Tschechische Krone
- Frequenz und Datum von Daueraufträge prüfen
  - Durchschnittliche Dauer von Daueraufträgen ist ca. 30 Tage

### Permanent Orders

```{sql connection=con, include=FALSE, output.var="permanent_orders"}

SELECT trans.trans_id, trans.date, orders.orders_id, orders.account_id, orders.account_to, orders.amount,  
CASE 
	WHEN orders.k_symbol = 'SIPO' THEN 'household' 
	WHEN orders.k_symbol = 'LEASING' THEN 'leasing'
	WHEN orders.k_symbol = 'UVER' THEN 'loan payment'
	WHEN orders.k_symbol = 'POJISTNE' THEN 'insurrance payment'
	WHEN orders.k_symbol = ' ' THEN 'NA'
END
FROM orders
INNER JOIN trans ON orders.account_id = trans.account_id
WHERE orders.amount = trans.amount 
ORDER BY account_id, orders_id, date
```

#### Average time of permanent orders

```{r,echo=FALSE, include=FALSE, r,echo=FALSE}

# LAG Function zum Differenz der Spalten ausrechnen
difference_in_time <- permanent_orders %>%
  group_by(orders_id) %>%
  mutate(dif_in_days = date - lag(date)) 
  
average_time_p_orders <- mean(difference_in_time$dif_in_days, na.rm = TRUE) #Calculation of average time (30d)


```


#### Tabelle district (Stähli)
- Spalten sprechend benennen gemäss Beschreibung
- district id 69 hat bei A12 und A15 ein «null», bitte vervollständigen

```{sql connection=con, output.var = "district", echo = FALSE}

SELECT a1 as district_code, a2 as district_name,
a3 as region, a4 as no_of_inhabitants, a5 as municipalities_u499,
a6 as municipalties_500_1999, a7 as municipalties_2000_9999, a8 as municipalties_o9999,
a9 as no_of_cities, a10 as ratio_urban_inhabitants, a11 as avg_salary,
a12 as unemploymt_rate95, a13 as unemploymt_rate96, a14 as no_enterpreneurs_per_1000,
a15 as commited_crimes95, a16 as commited_crimes96 
from district

```

### Untersuchung table "loans"


```{r}
account_loans <- as_tibble(get_account_loans()) 
head(account_loans)

account_loans %>%
  ggplot(aes(x = count, fill = count)) +
  geom_bar(fill = "lightblue", color = "black") +
  scale_x_continuous(breaks = c(0, 1),labels = c("Accounts without Loan", "Accounts with Loan")) +
  geom_text(stat = "count", aes(label = ..count..), vjust = -0.5) +
  labs(title = "Accounts with Loans and without Loans") +
  xlab(label = "") +
  ylab(label = "Amount of Accounts")


```


```{sql connection=con, output.var = "accounts_loans", echo = FALSE}

SELECT account.account_id,
account.date AS date_account_creation, loan.loan_id,loan.date , loan.amount AS loan_amount, loan.duration,
loan.payments, 
CASE 
	WHEN loan.status = 'A' THEN 'finished, OK'
	WHEN loan.status = 'B' THEN 'finished, unpayed'
	WHEN loan.status = 'C' THEN 'running, OK'
	WHEN loan.status = 'D' THEN 'running, in debt'
END AS payment_status
FROM account 
LEFT JOIN loan ON account.account_id = loan.account_id
GROUP BY account.account_id, loan.loan_id
ORDER BY account.date
````


```{r,echo=FALSE}

#Most accounts didn't ever have loan
ggplot(accounts_loans, aes(x = payment_status)) + 
  geom_bar(alpha = 3/4, position = "identity") + 
  coord_flip()

#Check if null values not in loan table
accounts_loans %>%
  filter(account_id == 0  | date_account_creation == 0) 

# filter dataframe not empty values and rename date column 
accounts_with_loans <- na.omit(accounts_loans) %>%
  rename(date_of_loan = date)

ggplot(accounts_with_loans, aes(x = payment_status)) + 
  geom_bar() +
  coord_flip() 
  

ggplot(accounts_with_loans, aes(x = date_of_loan, y = loan_amount, color = payment_status)) + 
  geom_point(binwidth=15) +
  geom_smooth(method='lm',binwidth=15) +
  scale_x_date(date_breaks = "year", date_labels = "%Y") 
  
str(accounts_with_loans)

#calculate new row with count values for plotting
accounts_with_loans_count <- as.data.frame(transmute(accounts_with_loans, 
                                                     loan_amount, loan_id)) %>% arrange(loan_id)

str(accounts_with_loans_count)

colMeans(accounts_with_loans_count[1], na.rm = FALSE)



accounts_with_loans_loandate_only <- accounts_with_loans %>%
  transmute(date_of_loan) %>%
  arrange() %>%
  separate(col = date_of_loan,into = c("year", "month", "day") ,sep = "-", convert = ) %>%
  unite(c("year", "month") ,col = date_loan_yr_mth, sep = "-") %>%
  transmute(date_loan_yr_mth) %>%
  group_by(date_loan_yr_mth) %>%
  summarise(loan_count = n())

accounts_with_loans_loandate_only %>%
  ggplot(aes(x = date_loan_yr_mth, y = loan_count)) +
  geom_col(color = "black")+
  labs(title = "Anzahl ausgestellte Loans auf Monate aufgeteilt", 
       subtitle = "Anzeige der ausgestellten Loans pro Monat") +
  scale_x_discrete(breaks = c("1993-01", "1994-01","1995-01", "1996-01","1997-01","1998-01"))+
  xlab(label = "Zeitachse in Jahre") +
  ylab(label = "Anzahl Loans")

```

Meiste Kunden hatten gar nie einen Kredit


```{sql connection=con, output.var = "card_types_loans", echo = FALSE}
SELECT card.issued AS card_issued, card.type, account.account_id,
loan.loan_id, loan.date AS loan_date, loan.amount, loan.duration,
loan.payments, CASE 
	WHEN loan.status = 'A' THEN 'finished - no problems'
  	WHEN loan.status = 'B' THEN 'finished - unpayed'
  	WHEN loan.status = 'C' THEN 'running - OK'
  	WHEN loan.status = 'D' THEN 'running - in debt' 
	END AS loan_status
FROM disp
INNER JOIN card ON card.disp_id = disp.disp_id
INNER JOIN account ON disp.account_id = account.account_id
INNER JOIN loan ON account.account_id = loan.account_id
ORDER BY account.account_id
```

```{r,echo=FALSE}

#Aesthtetics
color_fill  <- scale_fill_brewer(palette = "Pastel1")
scales_comma <- scale_x_continuous(labels = comma)
# Palette für Farbenblinde:
cbPalette <- c("#999999", "#E69F00", "#56B4E9", "#009E73", "#F0E442", "#0072B2", "#D55E00", "#CC79A7")

# Welche Accounts hatten vor Ausstellung einer Karte bereits einen Loan und wie sah es bez. Kartentyp aus
# Remark zu plot:  Tag 0 entspricht Ausstellung der Karte
card_types_loans_timediff <- card_types_loans %>%
  filter(loan_date < card_issued) %>%
  mutate(time_diff_loan_card = abs(difftime(loan_date, card_issued)))

# Welche Accounts hatten vor Ausstellung einer Karte bereits einen Loan und wie sah es bez. Kartentyp aus
# Remark zu plot:  Tag 0 entspricht Ausstellung der Karte   
ggplot(card_types_loans_timediff, aes(time_diff_loan_card, fill = type)) + 
  geom_density(alpha = 0.8) +
  color_fill +
  labs(title = "Date from loan to card")  

# Wie sehen die Loan AMounts zu den einzelnen Kartentypen aus?
card_types_loans %>%
  ggplot(aes(x = amount, fill = type)) + geom_density(alpha = 0.5) + 
  color_fill + 
  labs( title = "Loan amount on card type") + scale_x_continuous(labels = comma)

# Monatliche Zahlungen nach Kartentype
card_types_loans %>%
  ggplot(aes(x = payments, fill = type)) + 
  geom_density(alpha = 0.5) + color_fill + 
  labs( title = "Monthly Payments on card_type") + 
  scale_x_continuous(labels = comma)

# Wie sieht das Kreditvolumen im Bezug auf die Dauer aus?
card_types_loans %>%
  ggplot(aes(x = duration, y = amount, fill = type)) + 
  geom_col(position = "dodge") + 
  scale_y_continuous(labels = comma) + 
  scale_x_continuous(breaks = card_types_loans$duration) +
  color_fill

```



### "Loans" und weitere Demografische Daten

```{r,echo=FALSE}
## Lade Date aus Funktion 
#### Es werden nur OWNER berücksichtigt! Obs aus allen Jahren
loan_clients <- get_loan_clients() ## 682 obs.

##Ästhetik
cbPalette <- c("#999999", "#E69F00", "#56B4E9", "#009E73", "#F0E442", "#0072B2", "#D55E00", "#CC79A7")
scale_fill_cb <- scale_fill_manual(values = cbPalette)

## stats
summary(loan_clients[2]) ## zusmfassung Kredithöhe
summary(loan_clients[7]) ## zsuamfassung Kreditalter

#Gleiche Anzahl Loans für Mann und Frau (Kartentypen sehen ebenfalls identisch aus)
loan_clients %>%
ggplot(aes(x = gender)) +
  geom_bar(alpha = 3/4) +
  labs(title = "Anz. M/F, welche einen Loan haben") +
  scale_fill_cb +
  geom_text(stat = "count", aes(label = ..count.., vjust = -0.5))

## Mit identifizierung des Loan status
loan_clients %>%
ggplot(aes(x = gender, fill = loan_status)) +
  geom_bar(alpha = 3/4) +
  labs(title = "Anz. M/F, welche einen Loan haben") +
  scale_fill_cb 

### Alterverteilung aller Loans
loan_clients %>%
  ggplot(aes(x = age)) +
  geom_density(fill = "lightblue") + 
  scale_fill_cb +
  labs(title = "Alterverteilung der Loans")


#Verteilung des Alters im Bezug auf Loans und Payment_status
loan_clients %>%
  ggplot(aes(x = age, fill = loan_status)) + 
  geom_histogram(alpha = 1/3, binwidth = 1) +
  labs(title = "Altersverteilung und Loanstatus") +
  scale_fill_cb +
  facet_wrap(~loan_status)

### Verteilung der Kredite auf Altersgruppen (0-25 / 25-40 / 40 - 60 / 60+)
loan_clients %>%
  mutate( age_group = cut(age,breaks=c(0,25,40,60,100))) %>%
  ggplot(aes(x = age_group, y = loan_amount, fill = gender)) +
  geom_boxplot(notch = TRUE) + ## Notches = stat. Unterschiede = 95% Konfidenzintervall
  scale_x_discrete(labels =  c("<25 Jahre", "25-40 Jahre", "40-60 Jahre", "60< Jahre")) +
  scale_y_comma() +
  scale_fill_cb +
  labs(title = 'Kredithöhe nach Alter und Geschlecht')
  

```

Bemerkungen/Erkenntnisse:
Die Anzahl Frauen/Männer welche einen Kredit haben, ist ausgeglichen, sowie auch der Kartentyp nach Geschlecht.
Viele Junge Leute haben einen unbezahlten Kredit oder sind in Zahlungsrückstand
Es gibt auch viele viele Junge Leute, die einen Kredit haben.


```{r,echo=FALSE}
#Âesthetic Mappings
library(fmsb)

### Mehrmals verwendete Variablen
color_fill<- scale_fill_brewer(palette = "Set2")

### Laden der Daten aus Funktion
all_clients <- get_all_clients()

#Verteilung des Alters und Geschlechts
all_clients %>%
  ggplot(aes(x = age, fill = gender)) + 
  geom_density(alpha = 1/3) +
  color_fill

#Verteilung des Geschlechts nach Wohndistrikte und nach Kartentypen
all_clients_join_region_ctype <- get_all_clients_join_region_ctype()

# MEnge aller Kunden zugeordnet zu den Distrikten
all_clients_join_region_ctype %>%
  ggplot(aes(x = region, fill = type)) +
  geom_bar(alpha = 1/2, position = "stack") + 
  labs(title = "Amount of Customers in Regions") +
  coord_flip() 

# Altersveteilung nach Kartentyp
plot_all_types_age <- function(type_card, title_diagramm){
  all_clients_join_region_ctype %>%
    filter(type == type_card) %>%
    ggplot(aes(x = age, fill = type)) +
    geom_density(alpha = 1/2, fill = "lightblue") + 
    labs(title = title_diagramm )
}

plot_all_types_age("junior", "Altersverteilung Junior-Karte")
plot_all_types_age("gold", "Altersverteilung Junior-Karte")
plot_all_types_age("classic", "Altersverteilung Junior-Karte")

summary(all_clients_join_region_ctype$age)

#Alterverteilung in den Distrikten
ggplot(all_clients_join_region_ctype, aes(x = age, fill = region)) +
  geom_density(alpha = 1/2) + 
  facet_wrap(~region, ncol= 2) + 
  color_fill +
  scale_x_continuous(breaks = seq(0,90,15))

ggplot(all_clients_join_region_ctype, aes(x = age, y = region, fill = region)) +
  geom_density_ridges(alpha = 1/2) + 
  scale_fill_brewer(palette = "YlOrRd") +
  scale_x_continuous(breaks = seq(0,90,10))


```

Bemerkungen/Erkenntnisse:
Es können keine wirklichen Schlüsse gezogen werden, wenn man das Alter den einzelnen Bezirke zuordnet. Die Verteilungen sehen überall ähnlich oder fast gleich aus.


```{sql connection=con, output.var = "client_card_districts", echo = FALSE}

SELECT card.type AS card_type, disp.client_id, client.district_id,
district.a2 AS district_name, district.a11 AS district_salary, district.a4 AS no_inhabitants FROM card
FULL JOIN disp ON card.disp_id = disp.disp_id
FULL JOIN client ON disp.client_id = client.client_id
FULL JOIN district ON client.district_id = district.a1
ORDER BY card.type, disp.client_id


````

```{r,echo=FALSE}

#Amount of cards in district 
ggplot(client_card_districts, aes(x = district_id, color = card_type)) +
  geom_freqpoly(binwidth = 1, alpha = 3/4) + labs(title = "Amount of all customers in districts" ) +
  scale_x_continuous(breaks = seq(1,77,3)) + coord_cartesian(xlim = 1:77, ylim = 1:200)  #Richtig skalieren!!
 

#Anzahl Karten runtergebrochen auf einen Kartennutzer
card_district_one_usr <- client_card_districts %>%
  select(district_id, card_type, no_inhabitants) %>%
  group_by(district_id, card_type, no_inhabitants) %>%
  summarise(number_of_cards = n()) %>% 
  mutate(no_cards_per_inhabitant = round((number_of_cards / no_inhabitants)*1000, 3)) %>% 
  filter(card_type != FALSE) #unbekannte Zellenwerte card_type nicht miteinbez. #%>% view()

#Plot Karten aller User im Bezug auf einen Distrikt
ggplot(card_district_one_usr, aes(x = district_id, y = no_cards_per_inhabitant, color = card_type)) +
  geom_line(alpha = 3/4) + scale_x_continuous(breaks= seq(1,77,3))+ 
  labs(title = "Card_types per head") + xlab(label = "districts") + 
  coord_cartesian(xlim = 1:77, ylim = range(0,0.25,0.1)) #zoom in 
         

```

Bemerkungen/Erkenntnisse:
Es sind eine wirklichen Schlüsse aus der Zuteilung der Karten und den geologischen Daten zu gewinnen

    

 
```{r,echo=FALSE}
### Laden des Datensatzes
disp_transactions <- get_disp_transactions()

### Dataframe speichern als Tibble (bessere Performanz)
disp_transactions <- disp_transactions %>% #convert dataframe to a tibble
  as_tibble(disp_transactions)

#Alle Transaktinen pro Jahr (Alle Inhabertypen)
trans_per_year <- disp_transactions %>%
  separate(date, sep = "-", into = c("year", "month", "day") ) %>%
  transmute(trans_id, type, year, transaction_type, 
            transaction_operation = replace_na(transaction_operation, replace = "no information" )) 

# Alle Transaktionen von allen Jahren von allen Kunden geordnet nach Transaktionstyp
trans_per_year %>%
  ggplot(aes(x = year, fill = transaction_operation)) +
  geom_bar(alpha = 3/4, position = "dodge") +
  scale_fill_brewer(palette = "Set3") + 
  scale_color_brewer(palette = "Set3") +
  labs(title = "Amount of transactions of all disponents per year") +
  ylab("transactions")

```

Bemerkungen/Erkenntnisse:
Die Anzahl der Transaktionen steigt von Jahr zu Jahr
Die Steigung vom Jahr 1993 zu 1994 ist enorm gross
Bargeldbezüge machen die grösste Anzahl an Transaktionen aus. (Nutzen Kreditkarte!)



### Untersuchung der bezogenen Dienstleistungen pro Account 
Es werden nur Accounts untersucht, welche eine Karte haben.
Zeitfenster card issued 1998 und restliche Accounts, die keine Karte besitzen.

#### Validation via SQL:
Validation Loans: Loans in Transaktionen 652 obs. / Loans gesamt 682 obs
Es scheint anscheinend kein Servicekonstrukt mit nur Loan zu existieren. Ein Loan bedingt bereits einen Order zu haben.
Validation Orders: Orders in Transaktionen 3602 obs. / Orders gesamt 3758 obs.



```{r,echo=FALSE}

### Load Data from function
check_services <- as_tibble(get_check_services_all())

head(check_services)

### Mehrfachgebrauchte Operationen als Variablen oder Funktionen
caption_label_service_code <- labs(caption = "3-Digit Code: 1xx = card / x1x = loan / xx1 = order")


## Alle DL bezogen im Jahr 1998 von allen Leuten die eine Karte haben
#Stimmt nicht mit anzahl orders überein wenn SQL abfrage gemacht/gGrund: Nur Personen mit Karte von 1998
comparisson_services <- check_services %>%
  transmute(account_id, age, account_type, 
            card_YesNo = if_else(is.na(card_id) == FALSE, 1, 0 ),
            loan_YesNo = if_else(is.na(loan_id) == FALSE, 1, 0),
            order_YesNo = if_else(is.na(orders_id) == FALSE, 1, 0)) %>%
  filter(account_type == "OWNER") %>%
  unite(card_loan_order, c("card_YesNo","loan_YesNo", "order_YesNo"), sep = "" ) %>%
  distinct(account_id, card_loan_order, age, .keep_all = TRUE) %>% ## Lösche doppelte Zeilen auf 3 Spalten
  arrange(account_id) %>%
  transmute(number_obs = dplyr::row_number(account_id), account_id, age, card_loan_order)
  

# Alle DL bezogen von Kartennutzer im Jahr 1998 und allen Nutzern, die keine Karte haben über alle Jahre
comparisson_services %>%
  ggplot(aes(card_loan_order)) +
  geom_bar(fill = "grey", color = "black", position = "identity") +
  scale_x_discrete(labels = c("None", "order", "loan/order", "card", "card/order", "card/loan/order"))+
  geom_text(stat = "count", aes(label = ..count.., vjust = -0.5)) +
  labs( title = "Number of Counts for each Service Construct",subtitle = "no customer counted twice!")

## Anz. Observationen der DL's über die Account_ID's
comparisson_services %>%
  ggplot(aes(x = account_id, fill = card_loan_order)) +
  geom_histogram(binwidth = 20, position = "identity") + 
  scale_fill_brewer(palette = "Set2") +
  scale_x_continuous(breaks = seq(0,11000,2000)) +
  labs(title = "Histogram over Account_ID's regarding to Services") +
  facet_wrap(~card_loan_order, ncol = 2) +
  caption_label_service_code

## Anz. Observationen der DL's über RowIndex
comparisson_services %>%
  ggplot(aes(x = number_obs , fill = card_loan_order)) +
  geom_histogram(position = "identity", binwidth = 30) +
  facet_wrap(~card_loan_order, ncol = 2) +
  scale_fill_brewer(palette = "Set2") + 
  labs(title = "Number of obs. on RowIndex") +
  caption_label_service_code

## Plot: Alle Kunden nach Alter mit deren bezogenen Dienstleistungen
comparisson_services %>%
  ggplot(aes(x = age, fill = card_loan_order)) +
  geom_density(alpha = 0.5) +
  scale_fill_brewer(palette = "Set1") + 
  theme_gray() +
  facet_wrap(~card_loan_order, nrow = 2) +
  labs(title = "Verteilungen des Alters auf Dienstleistungen", 
       subtitle = "Only Card-Owners") +
  caption_label_service_code

### Plot: Alle Kunden und ihre DL, die keine Karte haben.
comparisson_services %>%
  filter(str_detect(card_loan_order,"^0")) %>%
  ggplot(aes(x = age, fill = card_loan_order)) +
  geom_density(alpha = 0.5, bw = 3) +
  scale_fill_brewer(palette = "Set2") + 
  labs(title = "Verteilungen des Alters auf Dienstleistungen (Kunden ohne Karte)") +
  theme_gray() +
  caption_label_service_code
  

#### Plot: Alle Kunden, die eine Karte haben und deren bezogenen DL
comparisson_services %>%
  filter(str_detect(card_loan_order, "^1")) %>%
  ggplot(aes(x = age, fill = card_loan_order)) +
  geom_density(alpha = 0.5) +
  scale_fill_brewer(palette = "Set2") + 
  labs(title = "Verteilungen des Alters auf Dienstleistungen (Kunden mit Karte)") +
  theme_gray() +
  caption_label_service_code


```

Bemerkungen/Erkenntnisse:

