```{r child = '../header.Rmd'}
```

#### Tabelle orders (Stähli)
- Gewisse Zeilen enthalten kein «k_symbol»
  - Unsaubere Klassifizierung -> Zuweisung der Kategorie unbekannt
- Welche Einheit ist «amount»
  - Die Währung ist die Tschechische Krone
- Frequenz und Datum von Daueraufträge prüfen 

```{sql connection=con, output.var = "permanent_orders"}
SELECT trans.trans_id, trans.date, orders.orders_id, orders.account_id, orders.account_to, orders.amount,  
CASE 
	WHEN orders.k_symbol = 'SIPO' THEN 'household' 
	WHEN orders.k_symbol = 'LEASING' THEN 'leasing'
	WHEN orders.k_symbol = 'UVER' THEN 'loan payment'
	WHEN orders.k_symbol = 'POJISTNE' THEN 'insurrance payment'
	WHEN orders.k_symbol = ' ' THEN 'NA'
END
FROM orders
INNER JOIN trans ON orders.account_id = trans.account_id
WHERE orders.amount = trans.amount 
ORDER BY account_id, orders_id, date
```

#### Tabelle district (Stähli)
- Spalten sprechend benennen gemäss Beschreibung
- district id 69 hat bei A12 und A15 ein «null», bitte vervollständigen

```{sql connection=con, output.var = "district"}
SELECT a1 as district_code, a2 as district_name,
a3 as region, a4 as no_of_inhabitants, a5 as municipalities_u499,
a6 as municipalties_500_1999, a7 as municipalties_2000_9999, a8 as municipalties_o9999,
a9 as no_of_cities, a10 as ratio_urban_inhabitants, a11 as avg_salary,
a12 as unemploymt_rate95, a13 as unemploymt_rate96, a14 as no_enterpreneurs_per_1000,
a15 as commited_crimes95, a16 as commited_crimes96 
from district
```

```{r}
#str(district)
```

```{r child = '../footer.Rmd'}
```