---
title: "Analyse zu «HS19C2 - Cross-Selling in Banking»"
author:
  - Lukas Gehrig, Simon Stähli, Lukas Märki
date: "`r format(Sys.time(), '%d.%m.%Y')`"
output:
  html_document:
    df_print: paged
    css: style.css
  pdf_document: default
---

```{r message=FALSE, echo=FALSE}
source('inc/header.R')
```

Eine tschechische Bank möchte ihre Dienstleistungen für Privatkunden verbessern und hat uns beauftragt “interessante Kundengruppen” zu identifizieren. Die Geschäftsleitung hat keine präzise Vorstellung, möchte aber zusätzliches Business generieren ohne unnötige Risiken einzugehen und Verluste einzufahren.  
Kunde: Prof. Dr. Daniel Perruchoud

```{r}
cbPalette <- c("#999999", "#E69F00", "#56B4E9", "#009E73", "#F0E442", "#0072B2", "#D55E00", "#CC79A7")
scale_fill_cb <- scale_fill_manual(values = cbPalette)
scale_color_cb <- scale_color_manual(values = cbPalette)
```


# 1. Qualität und Representativität der Daten

In den Daten sind alle Konten enthalten, welche im Zeitraum von 1.1.1993 bis 29.12.1997 eröffnet worden sind. Insgesamt sind 4'500 Konten in diesem Zeitraum eröffnet worden.  
Die Daten der getätigten Transaktionen und Ausstelldaten der Kreditkarten reichen von 1993 bis zum Ende von 1998. Es scheint unwahrscheinlich, dass im Jahr 1998 keine weiteren Konten eröffnet worden sind. Es ist anzunehmen, dass die Daten über die Konten von 1998 nicht veröffentlicht worden sind.

```{r echo=FALSE}
data_accounts_running_total <- get_accounts_running_total()
ggplot(data_accounts_running_total, aes(x=date, y=accounts_running_total)) +
  geom_line() +
  labs(x="Jahr", y="Kumulierte Anzahl Konten", title="Kumulierte Anzahl Konten von 1.1.1993 bis 29.12.1997")
```

Auffallend in der kumulierten Anzahl der Konten welche eröffnet wurden ist, dass der Zuwachs zwischen 1994 und 1997 unstetig ist. Zwischen 1994 und 1996 nimmt der Zuwach deutlich ab, wohin gegen mehr Konten im Jahr 1996 eröffnet wurden, als in den Jahren 1993 und 1997.

```{r echo=FALSE}
data_count_by_gender <- get_count_by_gender()

ggplot(data_count_by_gender, aes(x=gender, y=count, fill = gender)) + 
  geom_bar(stat = "identity", color = "black") +
  geom_text(aes(label=count), vjust=-0.5) +
  labs(x="Geschlecht", y="Anzahl Kunden", title="Anzahl Kunden pro Geschlecht") +
  scale_fill_cb
```

Die Verteilung der Frauen und Männer ist repräsentativ. Frauen machen 49.26 % und die Männer 50.74 % aller Kunden aus.

# 2. Datenbasis

```{r echo=FALSE}
data_all_clients_age <- get_all_clients_age()
ggplot(data_all_clients_age, aes(x=age)) + 
  geom_histogram(binwidth=5, color = "black", fill = "grey") +
  scale_x_continuous(breaks = seq(0, 100, 10)) +
  labs(x="Alter", y="Anzahl Kunden", title="Verteilung aller Kunden pro Alter (Stichtag: 31.12.1998)")
```

Der grösste Anteil aller Kunden liegt im Alter zwischen 18 und 63 Jahre.

# Regionen

```{r echo = FALSE}
all_clients_join_region_ctype <- get_all_clients_join_region_ctype()

all_clients_join_region_ctype$type <- replace_na(data = all_clients_join_region_ctype$type,
                                                 replace = "Keine Karte")

all_clients_join_region_ctype$type <- gsub(pattern = "classic", 
                                           replacement = "Classic", 
                                           x = all_clients_join_region_ctype$type)
all_clients_join_region_ctype$type <- gsub(pattern = "junior", 
                                           replacement = "Junior", 
                                           x =all_clients_join_region_ctype$type) 
all_clients_join_region_ctype$type <- gsub(pattern = "gold", 
                                           replacement = "Gold", 
                                           x = all_clients_join_region_ctype$type)

##  Visualisierung Anzahl Kunden und Kartentypen nach Region eingeteilt
all_clients_join_region_ctype %>%
  ggplot(aes(x = region, fill = type)) +
  geom_bar(position = "stack", color = "black") + 
  labs(title = "Anzahl der Kunden nach Region", subtitle = "Gesamtanzahl Kunden: 5369", fill = "Kartentyp") +
  xlab(label = "Regionen") +
  ylab(label = "Anzahl der Konten") +
  coord_flip() +
  scale_fill_cb

```

Mit dem Plot wurde die Annahme bearbeitet, dass ein gewisser Kartentyp einem spezifischen Bezirk zugeordnet werden kann. Aus optischen Gründen um die Bezirke sauber darzustellen, wurde hier anstatt mit den Bezirken, mit den Regionen gearbeitet. Aus dem Plot ist ersichtlich, dass wieviele Kunden aus welchen Regionen stammen. Ausserdem kann man sehen, dass die Verteilung der Karten auf die einzelnen Regionen nicht viel hergibt und es nach der Anzahl her relativ gleich verteilt ist.

# Accounts

## Vergleich Accounts mit "Owner" gegenüber Accounts mit "Owner und Disponent"
```{r echo=FALSE}
data_owner_disp <- get_owner_disp()

accounts_with_count <- data_owner_disp %>%
  group_by(count_users) %>%
  summarise(count_users_new = n())

accounts_with_count_owners <- accounts_with_count$count_users_new[1]
accounts_with_count_own_disp <- accounts_with_count$count_users_new[2]

data_owner_disp %>% 
  ggplot(aes(x = count_users, fill = if_else(count_users == 1, "OWNER", "OWNER, DISPONENT"))) + 
  geom_bar(color = "black", show.legend = FALSE) +
  geom_text(stat = "count", aes(label = ..count.. , vjust = -0.5) ) +
  ylab(label = "Anzahl") +
  xlab(label = "") +
  scale_x_continuous(breaks = c(1,2), labels = c("OWNER", "OWNER, DISPONENT")) +
  labs(title = "Unterteilung der Konten von 4500 Observationen", 
       subtitle = "Unterteilung in Kunden mit Owner und Owner/Disponent") +
  scale_fill_cb 
```

Anhand der Grafik kann gesehen werden, das es Accounts gibt mit einem "Owner" und einem "Owner und Disponent". Die Grafik zeigt widerum auch, dass es keine Accounts gibt, die mehr als zwei Besetzungen haben. Die Anzahl kann ebenfalls aus der Grafik gelesen werden. Die Anzahl der Accounts mit einem "Owner" beträgt `r accounts_with_count_owners` Observationen und mit einem "Owner" und einem "Disponent" `r accounts_with_count_own_disp` Observationen.

## Vergleich der Accounts mit Loans und Accounts ohne Loans
```{r echo = FALSE}
account_loans <- as_tibble(get_account_loans()) 

account_loans

account_loans %>%
  ggplot(aes(x = count, fill = if_else(count == 0, "Kredit", "ohne Kredit"))) +
  geom_bar(color = "black", show.legend = FALSE) +
  scale_x_continuous(breaks = c(0, 1),labels = c("Konten ohne Kredit", "Konten mit Kredit")) +
  geom_text(stat = "count", aes(label = ..count..), vjust = -0.5) +
  labs(title = "Konten mit und ohne Kredite (ges. 4500)") +
  xlab(label = "") +
  ylab(label = "Anzahl Konten") +
  scale_fill_cb
```

Mit dem Barchart wird grob aufgezeigt wieviele Konten über einen Kredit verfügen und wieviele nicht.  Er zeigt, dass es eigentliches Potenzial an Kunden vorhanden wäre, die einen Kredit aufnehmen könnten. Der Plot identifiziert ein mögliches Geschäftsfeld der Bank zur Gewinnung potenzieller Kunden.

## Anzahl des Status der Kredite und Anzahl ausgestellte Kredite
```{r echo = FALSE}
accounts_loans <- get_accounts_with_loans()

## Anzeige Loan Status (Code)
accounts_with_loans <- na.omit(accounts_loans) %>%
  rename(date_of_loan = date) %>%
  mutate(running_finished = if_else(str_detect(string = payment_status, pattern = "finished") ,
                                    "Finished", "Running")) 
## Anzeige Loan Status (Plot)
accounts_with_loans %>%
ggplot(aes(x = payment_status, fill = running_finished)) + 
  geom_bar(color= "black") +
  xlab(label = "Kreditstatus") +
  ylab(label = "Anzahl der Konten") +
  scale_fill_cb +
  labs(title = "Anzahl der Kreditstatus", subtitle = "Die Balken zeigen die Anzahl der Loans mit deren Bezahlstatus von gesamthaft 682 Krediten") +
  geom_text(stat = "count", aes(label = ..count..), vjust = -0.5) 

## Anzeige der ausgestellten Loans pro Monat (Code)
accounts_with_loans_loandate_only <- accounts_with_loans %>%
  transmute(date_of_loan) %>%
  arrange() %>%
  separate(col = date_of_loan,into = c("year", "month", "day") ,sep = "-", convert = ) %>%
  unite(c("year", "month") ,col = date_loan_yr_mth, sep = "-") %>%
  transmute(date_loan_yr_mth) %>%
  group_by(date_loan_yr_mth) %>%
  summarise(loan_count = n())

## Anzege der ausgestellten Loans pro Monat (Plot)
accounts_with_loans_loandate_only %>%
  ggplot(aes(x = date_loan_yr_mth, y = loan_count)) +
  geom_col(color = "black", fill = "grey")+
  labs(title = "Anzahl ausgestellte Loans auf Monate aufgeteilt", 
       subtitle = "Anzeige der ausgestellten Loans pro Monat") +
  scale_x_discrete(breaks = c("1993-01", "1994-01","1995-01", "1996-01","1997-01","1998-01"))+
  xlab(label = "Zeitachse in Jahre") +
  ylab(label = "Anzahl Loans")


```

Auf der ersten Grafik sieht man die Anzahl der ausgestellten Kredite mit deren Bezahlstatus. Es sind wenige Kredite vorhanden, die nicht fertig sind und nicht bezahlt wurden im Gegensatz zu denen, welche bezahlt wurden. Die Verhältnisse von denn die nicht bezahlt wurden zu denen, die bezahlt wurden sind etwa gleich. Die Bank hat zum Zeitpunkt 1999 viele laufende Kredite, von welchen wenige in Rückstand sind.
Im zweiten Plot ist die Anzahl der ausgestellten Kredite auf einer Zeitachse dargestellt. Es ist zu sehen, dass die ersten Kredite erst im Jahre 1993 ausgestellte wurden. Dabei ist anzunehmen, dass das Kreditgeschäft erst zu diesem Zeitpunkt gestartet hat oder die Bank ihr Geschäft aufgenommen hat. Man sieht einen steigenden Trend in der Anzahl der ausgestellten Kredite auf jüngere Jahre.

- G: Vermögen 98'

# Loans
## Verlgeich der Loans und Status nach Geschlecht
```{r echo = FALSE}

loan_clients <- get_loan_clients()

## Darstellung ausgestellte Lonas nach geschlecht und Bezahlstatus (Plot)
loan_clients %>%
  ggplot(aes(x = gender, fill = loan_status)) +
  geom_bar(color = "black", position = "dodge") +
  labs(title = "Kreditvergabe nach Geschlecht und deren Status", fill = "Kreditstatus") +
  scale_fill_cb +
  xlab( "Geschlecht") +
  ylab("Anzahl ausgestellte Kredite")

## Berechnung Alter wenn Kredit gegeben (Code)
loan_clients_when_loan <- loan_clients %>%
  transmute(diff_years_age_loan = round(as.integer(as.Date("1998-12-31")- loan_date)/365, 0), age,
            gender,loan_amount, loan_status) %>%
  mutate(age_when_loan = age - diff_years_age_loan) %>%
  mutate(age_bins = cut(x = age_when_loan, breaks = c(12, 25, 35, 45, 55, 63)))


## Altersgruppierungen Anzahl
loan_clients_age_bin <- loan_clients_when_loan %>%
  mutate(age_bins = cut(x = age_when_loan, breaks = c(12, 25, 35, 45, 55, 63))) %>%
  group_by(age_bins) %>%
  summarise(age_bins_count = n()) 

summary(loan_clients$age)
summary(loan_clients$loan_amount)

## Berechnung Alter wenn Kredit gegeben (Plot)
loan_clients_when_loan %>%
  ggplot(aes(x = age_bins, y = loan_amount, fill = gender)) +
  geom_boxplot(notch = TRUE) +
  scale_y_comma() + 
  scale_fill_cb +
  labs(title = "Kredithöhe nach Altersgruppierungen", subtitle = "Gesamtzahl Observationen: 682", 
       caption = "13-25j: 108 obs. / 26-35j: 168 obs. / 36-45j: 153 obs. / 46-55j: 154obs. / 56-62j: 99obs.") +
  scale_x_discrete(labels = c("13-25j", "26-35j", "36-45j", "46-55j", "56-62j")) +
  xlab("Altersgruppierungen") +
  ylab("Höhe des Kredits") 
  
summary(loan_clients_when_loan$age_when_loan)
  
```

Bei diesem Plot wurden die Account_id berücksichtigt, also die Accounts, welche über einen Kredit verfügen.
Mit diesem Plot wurde die Hypothese, dass es Signifikante Unterschiede nach Geschlecht gibt bei der Vergabe von Krediten, bearbeitet. Er wiederlegt, dass die Hypothese nicht korrekt ist. Es sind keine grossen Untershiede vorhanden in der Anzahl, sowohl auch beim Kreditstatus. 

Beim zweiten Plot wurden Altersgruppierungen erstellt. Anzahl der Kunden nach Alter: 
- `r loan_clients_age_bin$age_bins_count[1]` Kunden im Alterssegment von 18-25 Jahre.
- `r loan_clients_age_bin$age_bins_count[2]` Kunden im Alterssegment von 26-35 Jahre.
- `r loan_clients_age_bin$age_bins_count[3]` Kunden im Alterssegment von 36-45 Jahre.
- `r loan_clients_age_bin$age_bins_count[4]` Kunden im Alterssegment von 46-55 Jahre.
- `r loan_clients_age_bin$age_bins_count[5]` Kunden im Alterssegment von 56-63 Jahre.
Der Zeitrahmen wurde dato auf den letzten Tag vom Jahre 1998-12-31 gesetzt.
Er zeigt, dass im Altersegment von 18-25 Jahre die Höhe der aufgenommenen Kredite bei den Männern am höchsten gewichtet ist. Man sieht auch das der Unterschied signifikant ist im Vergleich zu den Frauen. Bei den sonstigen Altersgruppen sieht man keine grossen Unterschiede. Die durchschnittliche Kredithöhe von allen Kunden beträgt 151410.-. Beim genaueren Hinschauen bei der Altersgruppe stellt man fest, dass zwischen 26-35 Jahren die meisten Ausreisser im Bezug auf die Kredithöhe bestehen.



# Dienstleistungen

## Untersuchung der Service-Konstrukte
```{r}
accounts_services <- get_accounts_services()

## Alle Dienstleistungen vor Ausstellung der Karte
accounts_services_loan_order <- accounts_services %>%
  filter(card_issued <= "1998-12-31" & card_issued >= "1998-01-01") ## Alle Karten ausgestellt in 1998

## Alle ausgestellten Kredite vor und nach Ausstellung der Karte (nur Personen die Kredit haben!) 
accounts_services_1year_before_card_loan <- accounts_services_loan_order %>%
  select(card_issued, loan_date) %>% 
  na.omit(loan_date) %>% ## Entferne alle Konten ohne Kredit
  mutate(loan_days_before_card = card_issued - loan_date)

## Anzahl der Observationen für Konten mit Kreditkarte und einem Kredit 
accounts_services_1year_before_card_loan_count <- as.integer(count(accounts_services_1year_before_card_loan))

accounts_services_1year_before_card_loan %>%
  ggplot(aes(loan_days_before_card)) +
  geom_density(fill =  "grey", color = "black", adjust = 3/4) +
  scale_x_continuous(breaks = c( 0, 365, 365*2, 365*3, 365*4, 365*5 ),
                     labels = c( "Karte ausgestellt", "1y", "2y", "3y", "4y", "5y") ) +
  xlab("Tage vor Ausstellung Karte") +
  ylab("Dichte") +
  labs(title = "Dienstleistung Kredit vor Ausstellung der Kreditkarte", 
       subtitle = paste("Anzahl Observationen:", accounts_services_1year_before_card_loan_count)) 
  
## Alle ausgestellten Daueraufträge vor und nach Ausstellung der Karte (nur Personen, die einen DA haben!) 
accounts_services_1year_before_card_order <- accounts_services_loan_order %>%
  select(card_issued, order_date) %>% 
  na.omit(order_date) %>% ## Entferne alle Konten ohne DA 
  mutate(order_days_before_card = card_issued - order_date)

## Anzahl der Observationen für Konten mit Kreditkarte und einem Kredit
accounts_services_1year_before_card_order_count <- as.integer(count(accounts_services_1year_before_card_order))

accounts_services_1year_before_card_order %>%
  ggplot(aes(order_days_before_card)) +
  geom_density(fill =  "grey", color = "black", adjust =3/4) +
  scale_x_continuous(breaks = c( 0, 365, 365*2, 365*3, 365*4, 365*5 ),
                     labels = c( "Karte ausgestellt", "1y", "2y", "3y", "4y", "5y") ) +
  xlab("Tage vor Ausstellung Karte") +
  ylab("Dichte") +
  labs(title = "Dienstleistung Dauerauftrag vor Ausstellung der Kreditkarte", 
       subtitle = paste("Anzahl Observationen:", accounts_services_1year_before_card_order_count)) 


```

Bei diesen Plots ging es darum die Dienstleistungen von allen Kunden zu untersuchen, die eine Karte besitzen. Dabei wurde untersucht, welche Dienstleistungen sie vor dem Erwerb einer Kreditkarte hatten. 
Das Timeframe wurde dabei so gesetzt, dass alle Kunden die eine Kreditkarte im Jahre 1998 erworben haben berücksichtigt werden. Von all den Kunden wurde das Time-Frame dann spezifisch zum Kauf der Karte zu den vorherigen Jahren gesetzt, sowie es auf dem Diagramm ersichtlich ist. 
Die Diagramme zeigen, dass der Grossteil der Kunden, welche einen Kredit oder einen Dauerauftrag vor dem Kauf einer Kreditkarte initialisiert haben, die Dienstleistung ein bis zwei Jahre vorher bezogen haben. Es ist auch zu sehen, dass vor der Anzahl her die meisten Kartennutzer bereits eine Dienstleistung besitzen.
Dieser Aspekt der Dienstleistung wäre somit bei der Auswahl an bestehenden Kunden etwas, was man berücksichtigen könnte.






- G: Beweis Account nur ein loan
- S: Loan amount on card type: Wenig Daten, vorsicht lieber Simon. -> Nicht reinnehmen, da zu wenig Daten und nicht aussagekräftig
- S: Visualisierung Kunde nmit Karte bezahlen Loans eher zurück

# Karten
- S: Number of counts for each service construct + Time-Frame anpassen!

# Trans
- G: Genauigkeitsüberprüfung
- G: Analyse fehlende Werte
- G: Warum VYBER?

# 5. Kreditkarten

```{r echo=FALSE}
data_card_count_by_card_type <- get_card_count_by_card_type()
ggplot(data_card_count_by_card_type, aes(x=type, y=count)) + 
  geom_bar(stat = "identity", color = "black", fill = "grey") +
  geom_text(aes(label=count), vjust=-0.5) +
  labs(x="Kreditkarten Typ", y="Anzahl Kreditkarten", title="Anzahl ausgestelle Karten pro Kartentyp")
```

Insgesamt sind 892 Kreditkarten im Umlauf:

* 659 Classic
* 145 Junior
* 88 Gold.

## Verteilung der Kreditkarten pro Account und Disponent
```{r echo=FALSE}
data_distinct_accounts_by_card <- get_distinct_accounts_by_card()
head(data_distinct_accounts_by_card)
```

Kein Konto hat mehrere Kreditkarten. Das heisst, dass 892 verschiedene Konten eine Kreditkarte besitzen.

```{r echo=FALSE}
data_card_count_by_disp_type <- get_card_count_by_disp_type()
head(data_card_count_by_disp_type)
```

Alle Kartenbesitzer sind auch Inhaber (Owner) der entsprechenden Konten.  
Aus der Beschreibung der Daten geht jedoch hervor, dass es erlaubt ist, mehrere Karten pro Konto zu besitzen: «more credit cards can be issued to an account».  
Ein zusätzliches Business könnte also sein, weitere Kreditkarten für die selben Konten an Disponenten zu vergeben.  
Hier ist zuerst mit der Bank zu prüfen, ob es einen Grund gibt, warum dies nicht bereits so gehandhabt wurde.

```{r echo=FALSE}
data_client_age_by_issued_date <- get_client_age_by_issued_date()

ggplot(data = data_client_age_by_issued_date, mapping = aes(x = age_on_card_issue, color=type)) +
  geom_freqpoly(binwidth=2) +
  labs(x="Alter beim Ausstelldatum der Kreditkarte", y="Anzahl Kreditkarten", title="Alter der Kunden beim Ausstelldatum der Kreditkarte") +
  scale_x_continuous(breaks = seq(10, 85, 5))
```

Gemäss den Daten wird die Junior-Kreditkarte nur an unter 25 Jährige vergeben.
Da laut den Daten 55 Kunden unter 18 Jahren sind welche eine Kreditkarte erhalten haben, scheint es erlaubt zu sein, Kreditkarten an nicht volljährige Personen zu vergeben.

```{r echo=FALSE}
data_client_age_by_issued_date <- get_client_age_by_issued_date()
data_clients_without_credit_card_0_100 <- get_clients_without_credit_card_by_age_range(0, 100)

ggplot() +
  geom_freqpoly(data = data_client_age_by_issued_date, mapping = aes(x = age_on_card_issue), binwidth=4, color="blue") +
  geom_freqpoly(data = data_clients_without_credit_card_0_100, mapping = aes(x = age), binwidth=1, color="red") +
  xlab('Alter') +
  ylab('Anzahl') +
  scale_x_continuous(breaks = seq(10,90,5)) +
  labs(x="Alter", y="Anzahl Kunden", title="Alter der Kunden Ausstelldatum Kreditkarte / Kunden ohne Karte (31.12.1998)")


ggplot() +
  geom_density(data = data_client_age_by_issued_date, aes(x = age_on_card_issue), 
               fill = cbPalette[1] , 
               alpha = 1/2) +
  geom_density(data = data_clients_without_credit_card_0_100,
               aes(x = age), 
               fill = cbPalette[2], 
               alpha = 1/2) +
  xlab('Alter') +
  ylab('Anzahl') +
  scale_x_continuous(breaks = seq(10,90,5)) +
  labs(x="Alter", y="Anzahl Kunden", 
       title="Alter der Kunden Ausstelldatum Kreditkarte / Kunden ohne Karte (31.12.1998)",
        color = "Legend")

RPostgreSQL::summary(data_client_age_by_issued_date)
RPostgreSQL::summary(data_clients_without_credit_card_0_100)

ggplot() +
  geom_freqpoly(data = data_client_age_by_issued_date,
                mapping = aes(x = age_on_card_issue, color = "blue"), binwidth=1) +
  geom_freqpoly(data = data_clients_without_credit_card_0_100, 
                mapping = aes(x = age, color = "red"), binwidth=1) +
  xlab('Alter') +
  ylab('Anzahl') +
  scale_x_continuous(breaks = seq(10,90,5)) +
  labs(x="Alter", y="Anzahl Kunden", 
       title="Alter der Kunden Ausstelldatum Kreditkarte / Kunden ohne Karte (31.12.1998)", )
```

Die blaue Linie ist das Alter der Kunden bei ausstellung der Kreditkarte. Die rote Linie sind alle Kunden und Alter welche keine Kreditkarte haben zum Stichtag 31.12.1998.

Da ausgestellte Kreditkarten ab 55-jährige rasant abnimmt, macht es keinen Sinn, über 55 Jährige die Kreditkarte zu bewerben.

## Kunden ohne Kreditkarten

Insgesamt gibt es 514 Clients welche Besitzer (owner) eines Accounts sind, welche keine Kreditkarte besitzen und unter 25 Jahre sind. Dies wären potentielle Kunden für die Junior-Kreditkarte.  
Die ersten 6:
```{r echo=FALSE}
data_clients_wihtout_credit_card_by_age_range_0_25 <- get_clients_without_credit_card_by_age_range(0, 25)
head(data_clients_wihtout_credit_card_by_age_range_0_25)
```

Insgesamt gibt es 3094 Clients welche Besitzer (owner) eines Accounts sind, welche keine Kreditkarte besitzen und über 24 Jahre sind.  
Die ersten 6:

```{r echo=FALSE}
data_clients_wihtout_credit_card_by_age_range_24_100 <- get_clients_without_credit_card_by_age_range(24, 100)
head(data_clients_wihtout_credit_card_by_age_range_24_100)
```

# Nächste Schritte

Auf Basis dieser Analyse, lassen sich die weiterführende Schritte planen. Da aus der Daten hervorgegangen ist, dass sich die Kreditkarte am besten eignen um Querverkäufe zu tätigen, empfehlen wir folgende nächste Schritte:
- Erstellung eines Modelles um die Unterschiede zwischen Karteninhaber und Nicht-Karteninhaber besser zu unterscheiden, in Bezug auf Vermögen und Vermögensentwicklung.

```{r echo=FALSE}
disconnect()
```

