---
title: "HS19C2 - Cross-Selling in Banking"
output:
  html_document:
    df_print: paged
  pdf_document: default
---
Notebook erstellt am: `r date()`

## Besprechungen

### 30.10.2019
#### Protokoll
- Lu macht File mit datebank, pro User.
- Gehrig fragt inwiefern Attributbeschreibung wichtig ist. Und er fragt nach null Wert.
- Regel definieren für nicht Vorhandene Daten / Zellen in Tabelle trans.

## Aktuelle Hypothesen / Fragen:
- Geben Goldkartenuser mehr aus / höhere transaktionen / mehrere Transaktionen als junior oder classic?
- Was sind gute / schlechte Kunden pro Kartentyp?
- Welchen Kunden ohne Karten drehen wir welche Karte an?
- Hat district Einfluss auf Kartentyp?
- Kosten Daueraufträge
- Loans

## Notebooks

### Notebook Gehrig
```{r child = 'gehrig/analysis_gehrig.Rmd'}
```

### Notebook Stähli
- Kunden mit einer GOLD Karte transferieren mehr und haben mehr Geld.
  -Goldkartennutzer transferieren mehr im Bezug auf einen Kunden, doch im Bezug aufs ganze Handelsvolumen machen die Classic-User das Rennen


```{r child = 'staehli/analysis_staehli.Rmd'}
```

### Notebook Märki
```{r child = 'maerki/analysis_maerki.Rmd'}
```