---
title: "HS19C2 - Cross-Selling in Banking"
output:
  html_document:
    df_print: paged
  pdf_document: default
---
Notebook erstellt am: `r date()`

## Besprechungen

### Inflight 2: 19.11.2019
- Vermögen, Alter, Gekaufte Produkte, Loyalität


### 30.10.2019
#### Protokoll
- Lu macht File mit datebank, pro User.
- Gehrig fragt inwiefern Attributbeschreibung wichtig ist. Und er fragt nach null Wert.
- Regel definieren für nicht Vorhandene Daten / Zellen in Tabelle trans.



## Aktuelle Hypothesen / Fragen:
- Geben Goldkartenuser mehr aus / höhere transaktionen / mehrere Transaktionen als junior oder classic?
- Was sind gute / schlechte Kunden pro Kartentyp?
- Welchen Kunden ohne Karten drehen wir welche Karte an?

- Kosten Daueraufträge
- Loans

## Notebooks

### Notebook Gehrig
```{r child = 'gehrig/analysis_gehrig.Rmd'}
```

### Notebook Stähli

- Hat district Einfluss auf Kartentyp?
Beobachtungen:
Generell:
  - D50 Anteile ausgeglichen
  - Verhältnisse District 25/29 passen nicht ins Muster

Classic:
  - Anteil verhältnismässig hoch: D31
  - tief: D25, D56
  - Fast überall am meisten vorhanden
  - Auffälligkeit D25 fällt sogar unter Goldanteil und Junior Anteil
  - D32-36 starker seitwärtstrend

Gold:
  - Anteil verhältnismässig hoch: 76, D69
  - Tief: D54, D68, 
  - Anteile meist gering
  - District 29(höher als Classic), 69 auffällig hoch 

Junior:
  - Anteil verhältnismässig hoch: D9, D2, D18, D59(höher als Classic), D69
  - Tief: D54, D68
  - Kunden mit einer GOLD Karte transferieren mehr und haben mehr Geld.
  -Goldkartennutzer transferieren mehr im Bezug auf einen Kunden, doch im Bezug aufs ganze Handelsvolumen machen die Classic-User das Rennen


```{r child = 'staehli/analysis_staehli.Rmd'}
```

### Notebook Märki
```{r child = 'maerki/analysis_maerki.Rmd'}
```