---
title: "HS19C2 - Cross-Selling in Banking"
output:
  html_document:
    df_print: paged
  pdf_document: default
---
Notebook erstellt am: `r date()`

## Besprechungen

### 30.10.2019
#### Protokoll
- Lu macht File mit datebank, pro User.
- Gehrig fragt inwiefern Attributbeschreibung wichtig ist. Und er fragt nach null Wert.
- Regel definieren für nicht Vorhandene Daten / Zellen in Tabelle trans.

## Aktuelle Hypothesen / Fragen:
- Geben Goldkartenuser mehr aus / höhere transaktionen / mehrere Transaktionen als junior oder classic?
- Was sind gute / schlechte Kunden pro Kartentyp?
- Welchen Kunden ohne Karten drehen wir welche Karte an?

- Kosten Daueraufträge
- Loans

## Notebooks

### Notebook Gehrig
- Bedeutung der fehlenden Werte in 'trans'
- Vermögensverteilung der Kunden pro Jahr und insgesammt
- Analyse des Einkommens (noch viele unklarheiten)

#### Tabelle disp (Gehrig)
- Auffälligkeit: Identische "disp_id" und "client_id" bis "client_id" 8777 (Zeile 4987)
  &rarr; 1 zu n Verbindung von client zu account, keine Schwierigkeiten bezüglich Datenabfrage
  
- Keine doppelte Clients vorhanden. Ist disp Tabelle nötig? Evtl. immer neuer Client eröffnet worden?
  &rarr; Disp Tabelle ist streng genommen nicht nötig, da von client zu account eine n zu 1 Verbindung ist

#### Tabelle loans (Gehrig)
- "duration" ist wahrscheinlich in Monaten
  &rarr; Ja, ist in Monaten

- Tabelle "loans" mit "trans" vergleichen. Werden Rückzahlungen in "trans" abgebildet?
  &rarr; Ja, Rückzahlungen werden in "trans" abgebildet ('UVER')
  
- Herausfinden, ob ein account mehrere Loans hat
  &rarr; Nein, kein account hatte jemals mehr als eine loan
```{r child = 'gehrig/analysis_gehrig.Rmd'}
```

### Notebook Stähli

- Hat district Einfluss auf Kartentyp?
Beobachtungen:
Generell:
  - D50 Anteile ausgeglichen
  - Verhältnisse District 25/29 passen nicht ins Muster

Classic:
  - Anteil verhältnismässig hoch: D31
  - tief: D25, D56
  - Fast überall am meisten vorhanden
  - Auffälligkeit D25 fällt sogar unter Goldanteil und Junior Anteil
  - D32-36 starker seitwärtstrend

Gold:
  - Anteil verhältnismässig hoch: 76, D69
  - Tief: D54, D68, 
  - Anteile meist gering
  - District 29(höher als Classic), 69 auffällig hoch 

Junior:
  - Anteil verhältnismässig hoch: D9, D2, D18, D59(höher als Classic), D69
  - Tief: D54, D68
  - Kunden mit einer GOLD Karte transferieren mehr und haben mehr Geld.
  -Goldkartennutzer transferieren mehr im Bezug auf einen Kunden, doch im Bezug aufs ganze Handelsvolumen machen die Classic-User das Rennen


```{r child = 'staehli/analysis_staehli.Rmd'}
```

### Notebook Märki
```{r child = 'maerki/analysis_maerki.Rmd'}
```