---
title: "HS19C2 - Cross-Selling in Banking"
output:
  html_document:
    df_print: paged
  pdf_document: default
---
Notebook erstellt am: `r date()`

## Besprechungen

### Inflight 2: 19.11.2019
- Vermögen, Alter, Gekaufte Produkte, Loyalität


### 30.10.2019
#### Protokoll
- Lu macht File mit datebank, pro User.
- Gehrig fragt inwiefern Attributbeschreibung wichtig ist. Und er fragt nach null Wert.
- Regel definieren für nicht Vorhandene Daten / Zellen in Tabelle trans.



## Aktuelle Hypothesen / Fragen:
- Geben Goldkartenuser mehr aus / höhere transaktionen / mehrere Transaktionen als junior oder classic?
- Was sind gute / schlechte Kunden pro Kartentyp?
- Welchen Kunden ohne Karten drehen wir welche Karte an?

- Kosten Daueraufträge
- Loans

## Notebooks

### Notebook Gehrig
- Bedeutung der fehlenden Werte in 'trans'
- Vermögensverteilung der Kunden pro Jahr und insgesammt
- Analyse des Einkommens (noch viele unklarheiten)

#### Tabelle disp (Gehrig)
- Auffälligkeit: Identische "disp_id" und "client_id" bis "client_id" 8777 (Zeile 4987)
  &rarr; 1 zu n Verbindung von client zu account, keine Schwierigkeiten bezüglich Datenabfrage
  
- Keine doppelte Clients vorhanden. Ist disp Tabelle nötig? Evtl. immer neuer Client eröffnet worden?
  &rarr; Disp Tabelle ist streng genommen nicht nötig, da von client zu account eine n zu 1 Verbindung ist

#### Tabelle loans (Gehrig)
- "duration" ist wahrscheinlich in Monaten
  &rarr; Ja, ist in Monaten

- Tabelle "loans" mit "trans" vergleichen. Werden Rückzahlungen in "trans" abgebildet?
  &rarr; Ja, Rückzahlungen werden in "trans" abgebildet ('UVER')
  
- Herausfinden, ob ein account mehrere Loans hat
  &rarr; Nein, kein account hatte jemals mehr als eine loan
```{r child = 'gehrig/analysis_gehrig.Rmd'}
```

### Notebook Stähli

- Hat district Einfluss auf Kartentyp?
Beobachtungen:
Es sind eine wirklichen Verbindungen auszumachen. Wenig Daten vorhanden -> nicht repräsentativ



```{r child = 'staehli/analysis_staehli.Rmd'}
```

### Notebook Märki
```{r child = 'maerki/analysis_maerki.Rmd'}
```